【裁判字號】    90,交抗,596
【裁判日期】    901231
【裁判案由】    違反道路交通管理處罰條例
【裁判全文】
臺灣高等法院刑事裁定                              九十年度交抗字第五九六號
    抗  告  人
    即受處分人  甲○○
右抗告人因違反道路交通管理處罰條例案件，不服臺灣士林地方法院九十年度交聲字
第四三九號，中華民國九十年十月三十日裁定，提起抗告，本院裁定如左：
    主  文
抗告駁回。
    理  由
一、按汽車駕駛人，駕駛汽車經測試檢定有左列情形之一者，處新臺幣一萬五千元以
    上六萬元以下罰鍰，並當場禁止其駕駛及吊扣其駕駛執照一年。因而肇事致人受
    傷者，並吊扣其駕駛執照二年；致人重傷或死亡者，吊銷其駕駛執照，並不得再
    考領：（一）、酒精濃度超過規定標準。（二）、吸食毒品、迷幻藥、麻醉藥品
    及其相類似之管制藥品，道路交通管理處罰條例第三十五條第一項定有明文。
二、抗告意旨略以：抗告人甲○○和女友陳惠娥小姐於民國九十年七月十一日凌晨一
    時四十分許，因工作身體疲累，喝二口保力達Ｂ解勞後，便共乘機車返家，行經
    台北市○○○路、松山路口時，遭警車超前攔停抗告人機車，並要求出示駕照及
    測試抗告人酒精濃度，測試出酒精濃度數值為零點三毫克，但抗告人對上開指數
    有所懷疑，即要求警員重測，約過十分鐘，警員同意重測後測得酒精濃度數值僅
    零點一毫克，檢測時間前後差距僅十分鐘但測得數據卻相差零點二毫克，此有待
    專家解釋，詎該警員於庭訊時陳稱重測係距第一次測量時間過後一小時，並非事
    實，為此不服提起抗告云云。
三、經查：本件抗告人甲○○於九十年七月十一日凌晨一時四十九分許，騎乘車號Ｄ
    ＮＭ—七０二號機車行經台北市○○○路、松山路口時，經警攔檢，測得其呼氣
    酒精濃度為每公升零點三毫克，有酒精濃度測試單及舉發單各一紙在卷可稽（參
    原審卷第三十四頁、第十一頁），並經證人即舉發警員林秋恆於原審到庭結證稱
    ：當時因為爭執車輛保管問題，從開單到抗告人之太太陳惠娥同意保管，約隔了
    一小時，第二次重測是因為抗告人要求，大概離了一小時，測試值是零點一八，
    該酒精測試器有送中央標準局測定，有效期限到九十一年一月，為本件測試前有
    歸零等語（參原審卷第三十頁至第三十一頁），則當時雖有作第二次之酒精濃度
    測試，然與第一次測試已相隔一小時之久，縱令第二次測試之結果酒精濃度未逾
    每公升零點二五毫克，然此乃因酒精在時間作用之下於人體內漸漸消解，尚難以
    一小時後之酒精濃度測試值未逾每公升零點二五毫克即認之前之酒精濃度測試值
    有誤，是被告有酒精濃度過量而騎乘機車之違規行為甚明。原審以原處分機關據
    以援引首揭規定，裁處罰鍰新台幣一萬五千元，吊扣駕駛執照十二個月，並無不
    當而駁回異議，核無不合。抗告人仍執陳詞，指摘原裁定不當，為無理由，應予
    駁回。
據上論斷，應依道路交通案件處理辦法第二十五條、第二十六條，刑事訴訟法第四百
十二條，裁定如主文。
中      華      民      國    九十      年    十二      月    三十一    日
                              臺灣高等法院刑事第十五庭
                                  審判長法  官  房  阿  生
                                        法  官  雷  元  結
                                        法  官  鄧  振  球
右正本證明與原本無異。
不得再抗告。
                                        書記官  洪  秋  帆
中      華      民      國    九十一    年      一      月      三      日


司法院資訊處製作；財團法人民間司法改革基金會備份。
